【裁判字號】    95,聲再,241
【裁判日期】    950809
【裁判案由】    貪污治罪條例等
【裁判全文】
臺灣高等法院刑事裁定                 95年度聲再字第241號
再審聲請人
即受判決人  甲○○
選任辯護人  陳純仁律師
上列聲請人因貪污治罪條例等案件，對於本院93年度矚上訴字第
2號，中華民國94年11月18日第二審確定判決（臺灣臺北地方法
院90年度訴字第916號、最高法院95年度台上字第3033號、臺灣
臺北地方法院檢察署89年度偵字第17708號、24725號），聲請再
審，本院裁定如下：
    主  文
再審之聲請駁回。
    理  由
一、聲請意旨略稱：聲請人即受判決人甲○○因違反貪污治罪條
    例等案件，上訴經本院判決後，由最高法院以95年度台上字
    第3033號，認其上訴為違背法律上之程式，予以駁回上訴而
    確定，因於民國95年7月25日發現二份新證據：(一)陸海空軍
    刑法第20條、第22條、第78條、妨害軍機治罪條例第5條、
    第3條、李麟著「軍事法理論與實務」、何志浩著「軍政與
    軍令」、「軍事機密與國防秘密種類範圍等級劃分準則」。
    足證受判決人當時身為軍人，有嚴守紀律、服從上級命令之
    義務，不得任意刺探上級長官袁友范經手之獵雷艦主合約內
    容及付款條件，且因服從袁友范命令，以憑辦理一切存款、
    領款及繳款之事宜，受判決人確實不知袁友范之變造文書、
    提領4000馬克、未將利息即時繳庫等行為，即非明知袁友范
    有違法詐欺或侵占公款之情事。(二)中央銀行管理票據交換業
    務辦法第31條第1項第6款規定。受判決人之所以在德國銀行
    之記名支票上背書，僅係要完成票據上之法定手續，俾將該
    支票款項自德國取回以供袁友范將該款項繳庫。足認受判決
    人應受無罪之判決，爰依刑事訴訟法第420條第1項第6款規
    定，聲請准予再審。
二、按刑事訴訟法第420條第1項第6款規定因發現確實之新證據
    ，足認受有罪判決之人應受無罪、免訴、免刑或輕於原判決
    所認罪名之判決者，為受判決人之利益，得聲請再審。而所
    謂發現確實之新證據，係指就新證據之本身形式上觀察，毋
    須經調查程序，顯然可認為足以動搖原確定判決者而言；倘
    受判決人因對有利之主張為原審所不採，事後提出證明，以
    圖證實在原審前所為有利之主張為真實，據以聲請再審，則
    該項證據既非判決後所發現，顯難憑以聲請再審（最高法院
    88年台抗字第90號判決參照）。
三、經查：本件受判決人於本院93年度囑上訴字第2號判決中，
    已明確主張其無從知悉採購案之主合約，且聽從上級長官袁
    友范之指示將支票背書，不知袁友范未報繳或遲未報繳之動
    機是否有詐云云，而為本院該確定判決所不採，並詳細論述
    不予採信之理由（見該判決書第14至15頁、第18至19頁），
    受判決人事後提出上述法規、論著，以圖證實其於本院前之
    主張為真實，依上揭判決意旨之說明，自難認屬「發現確實
    之新證據」之情，即難憑以聲請再審。是本件尚難謂有再審
    理由。受判決人聲請再審，為無理由，應予駁回。
據上論斷，應依刑事訴訟法第434條第1項，裁定如主文。
中    華    民    國    95    年    8     月    9     日
                  刑事第二十庭審判長法  官  尤豐彥
                                    法  官  吳鴻章
                                    法  官  魏新國
以上正本證明與原本無異。
如不服本裁定，應於收受送達後五日內向本院提出抗告狀。
                                    書記官  吳玉華
中    華    民    國    95    年    8     月    9     日


司法院資訊處製作；財團法人民間司法改革基金會備份。
